【裁判字號】    98,簡,6961
【裁判日期】    980907
【裁判案由】    毒品危害防制條例
【裁判全文】
臺灣板橋地方法院刑事判決              98年度簡字第6961號
聲  請  人  臺灣板橋地方法院檢察署檢察官
被      告  甲○○
上列被告因違反毒品危害防制條例案件，經檢察官聲請以簡易判
決處刑（98年度毒偵字第4818號），本院判決如下：
    主  文
甲○○施用第二級毒品，處有期徒刑參月，如易科罰金，以新臺
幣壹仟元折算壹日。
    事  實
一、甲○○前因施用毒品違反毒品危害防制條例案件，經本院裁
    定送勒戒處所觀察、勒戒後，於民國95年9 月5 日因執行完
    畢而釋放，並由臺灣板橋地方法院檢察署檢察官以95年度毒
    偵字第948 號為不起訴處分確定。詎其基於施用第二級毒品
    之犯意，於上開強制戒治完畢釋放後5 年內之98年6 月9 晚
    間10時15分許為警採集尿液前回溯96小時內之某時，在其位
    於臺北縣蘆洲市○○街38巷33弄12號3 樓之住處內，以將甲
    基安非他命置放於玻璃球中以火燒烤而吸食煙霧之方式，施
    用第二級毒品甲基安非他命1 次。嗣於98年6 月9 日下午6
    時許，在其友人位於臺北縣板橋市○○街138 巷13號住處內
    為警查獲，經其同意於臺北市政府警察局中山分局採集尿液
    囑託鑑定後，發現其尿液檢體呈甲基安非他命陽性反應，始
    悉上情。
二、案經臺北市政府警察局中山分局移送臺灣板橋地方法院檢察
    署檢察官偵查起訴。
    理  由
一、上揭犯罪事實，迭據被告甲○○於警詢、偵查中均為坦承不
    諱，而其於98年6 月9 日晚間10時15分許經警得其同意採集
    尿液囑託鑑定結果，亦呈甲基安非他命陽性反應，有臺灣尖
    端先進生技醫藥股份有限公司濫用藥物檢驗報告（尿液檢體
    編號：039370號）與臺北市政府警察局偵辦毒品案件尿液檢
    體委驗單足資佐證（見偵查卷第17、19頁），堪認被告上開
    自白應與事實相符。又起訴書犯罪事實欄未敘明被告施用甲
    基安非他命之方式為何，惟被告就其施用方式既已於偵查中
    自承甚明，自應以此為事實認定。再起訴書犯罪事實欄就被
    告施用甲基安非他命之行為時間雖記載為「98年6 月6 日」
    ，然被告於偵查中僅泛言「被查獲的兩、三天前」施用毒品
    ，自未能斷定被告確係於98年6 月6 日施用；惟甲基安非他
    命經口服投與後，約百分之70於24小時內自尿中排出，約百
    分之90於96小時內自尿中排出，由於目前國內尿液中甲基安
    非他命之檢驗僅為鑑定其是否呈陽性反應，尚未定其含量，
    且甲基安非他命成分之檢出與其投與方式、投與量、個人體
    質、採尿時間與檢測儀器之精密度等諸多因素有關，因此僅
    憑尿液中呈甲基安非他命陽性反應，並無法確實推算吸食時
    間距採集時間之長短，惟依上述資料推斷，最長可能不會超
    過4 日即96小時，此經行政院衛生署藥物食品檢驗局於81年
    2 月8 日以（81）藥檢壹字第001156號函釋明在案，則被告
    於98年6 月9 日所採集尿液經鑑定後，其檢體既呈甲基安非
    他命陽性反應，據上開函示，足認被告確係在該次採尿前回
    溯96小時內某時點有施用甲基安非他命。本件事證明確，被
    告如犯罪事實欄所載犯行足為認定，應予依法論科。
二、按甲基安非他命為毒品危害防制條例第2 條第2 項第2 款所
    定之第二級毒品，核被告所為，係犯毒品危害防制條例第10
    條第2 項之施用第二級毒品罪。其施用前持有甲基安非他命
    之低度行為為施用之高度行為所吸收，不另論罪。又按觀察
    、勒戒或強制戒治執行完畢釋放後，5 年內再犯毒品危害防
    制條例第10條施用毒品之罪者，應依法追訴，同條例第23條
    第2 項定有明文；查被告前因施用毒品違反毒品危害防制條
    例案件，經本院裁定送勒戒處所觀察、勒戒，於95年9 月5
    日因執行完畢而釋放，此有臺灣高等法院被告前案紀錄表1
    份在卷可參，是被告於上開觀察、勒戒處分執行完畢釋放後
    ，5 年內再犯本案施用第二級毒品罪行，依前開法條之規定
    ，應依法追訴而為論罪科刑，附此敘明。爰審酌被告前已因
    觀察、勒戒結果認無繼續施用傾向而受不起訴處分，已受毒
    品危害防制條例對施用毒品人之寬典，竟仍再次吸食，顯見
    並無悔意，惡性非淺，其施用毒品不惟戕害自身健康，對社
    會風氣亦足生重大影響，並斟酌其施用次數，及其於警詢、
    偵查中均能坦承犯行，犯罪後之態度尚稱良好等一切情狀，
    量處如主文所示之刑，並諭知易科罰金之折算標準，以資儆
    懲。
三、依刑事訴訟法第449 條第1 項前段、第3 項，毒品危害防制
    條例第10條第2 項、第23條第2 項，刑法第11條前段、第41
    條第1 項前段，逕以簡易判決處刑如主文。
四、如不服本判決，得自收受送達之日起10日內向本院提出上訴
    狀，上訴於本院第二審合議庭（須附繕本）。
中    華    民    國    98    年    9     月    7     日
                  刑事第二十二庭  法  官   曹 惠 玲
上列正本證明與原本無異。
如不服本判決，應於送達後10日內敘明上訴理由，向本院提出上
訴狀，上訴於本院第二審合議庭 (應附繕本) 。其未敘述上訴理
由者，應於上訴期間屆滿後20日內向本院補提理由書「切勿逕送
上級法院」。
                                   書記官   鍾 惠 萍
中    華    民    國    98    年    9     月    7     日
附錄本案論罪科刑法條全文：
毒品危害防制條例第10條
  施用第一級毒品者，處6 月以上5 年以下有期徒刑。
  施用第二級毒品者，處3 年以下有期徒刑。


司法院資訊處製作；財團法人民間司法改革基金會備份。
